臺灣南投地方法院刑事判決
110年度易字第230號
公  訴  人  臺灣南投地方檢察署檢察官  
被      告  鄒雲平




上列被告因竊盜等案件，經檢察官提起公訴（110年度偵緝字第8
6號、第87號、第88號、第89號、第90號），被告於準備程序中
就被訴事實均為有罪之陳述，本院合議庭裁定由受命法官獨任進
行簡式審判程序，判決如下：
    主  文
鄒雲平犯侵入住宅竊盜罪，累犯，處有期徒刑捌月。未扣案之電
視機壹臺、現金新臺幣伍佰元及存錢筒壹個沒收，於全部或一部
不能沒收或不宜執行沒收時，追徵其價額。又犯竊盜罪，累犯，
處有期徒刑肆月，如易科罰金，以新臺幣壹仟元折算壹日。未扣
案之手錶壹只沒收，於全部或一部不能沒收或不宜執行沒收時，
追徵其價額。又犯竊盜罪，累犯，處有期徒刑參月，如易科罰金
，以新臺幣壹仟元折算壹日。又幫助犯詐欺取財罪，累犯，處有
期徒刑參月，如易科罰金，以新臺幣壹仟元折算壹日。未扣案之
犯罪所得新臺幣壹仟元沒收，於全部或一部不能沒收或不宜執行
沒收時，追徵其價額。又犯攜帶兇器竊盜未遂罪，累犯，處有期
徒刑肆月，如易科罰金，以新臺幣壹仟元折算壹日。上開得易科
罰金部分，應執行有期徒刑壹年，如易科罰金，以新臺幣壹仟元
折算壹日。
    犯罪事實
一、鄒雲平意圖為自己不法之所有，基於侵入住宅竊盜之犯意，
    於民國110年1月1日16時25分許，徒步行經謝依頻位於南投
    縣○○鎮○○○街0○0號住處，見大門未上鎖即侵入上址，徒手竊
    取謝依頻所有價值新臺幣（下同）3萬9,900元之電  視機1
    臺及內有現金500元之存錢筒1個，得手後離去。
二、鄒雲平意圖為自己不法之所有，基於竊盜之犯意，於109年1
    1月17日前數日之某日4、5時許，前往友人潘翰傑位於南投
    縣○○鎮○○路0段000號住處借宿，趁潘翰傑外出，徒手竊取潘
    翰傑所有、放置房間內桌上價值2萬元之星辰牌手錶1只，得
    手後離去。
三、鄒雲平意圖為自己不法之所有，基於竊盜之犯意，於109年1
    2月24日12時53分許，徒步行經南投縣○○鎮○○路000號道路旁
    ，見梁棨鈞所有價值8,000元之捷安特牌腳踏車1輛未上鎖，
    竊取得手後騎乘該腳踏車離去（已發還梁棨鈞）。
四、鄒雲平依其智識程度及生活經驗，可預見將行動電話門號提
    供予他人使用，可能淪為詐欺集團用於財產犯罪之不法工具
    ，竟基於幫助詐欺集團遂行詐欺取財犯罪之不確定故意，於
    109年9月、10月間某日某時，於臺中市中華路某處，以1,00
    0元之代價，將其所申請之行動電話門號0000-000000號提供
    予真實姓名年籍不詳，綽號「小天」之詐欺集團成員，該人
    即以上開門號向三竹資訊股份有限公司（下稱三竹公司）登
    記註冊，取得發送企業(詐欺)簡訊之服務。嗣該詐欺集團基
    於三人以上詐欺取財之犯意聯絡，透過三竹公司以該公司所
    申請之行動電話門號0000-000000號發送簡訊予陳至剛，佯
    稱為有購屋需求之「張美婕」與陳至剛以LINE聯絡，推薦陳
    至剛加入「安聯國際」貨幣交易投資網站以操作虛擬貨幣買
    賣可以獲利云云，致陳至剛陷於錯誤，依指示加入該投資網
    站後，陸續於109年12月25日11時48分許在臺北市中山區興
    安街統一超商，以ATM匯款3,000元至王美麗申設之國泰世華
    銀行帳號000000000000號帳戶（王美麗涉嫌詐欺部分，業經
    臺灣桃園地方檢察署檢察官以110年度偵字第15804號、第31
    019號提起公訴）；復於109年12月29日11時39分許，在臺北
    市復興北路上海銀行臨櫃匯款39萬7,000元至林奇申設之中
    國信託銀行帳號000000000000號帳戶（林奇涉嫌詐欺罪部分
    ，業經臺灣臺中地方法院以110金訴字第378、526、589、63
    5、806號判處罪刑）。
五、鄒雲平意圖為自己不法之所有，基於攜帶兇器竊盜之犯意，
    於110年2月20日2時11分許，徒步行經址設南投縣○○鎮○○路0
    0○0號對面之黎福宮，見上鎖之香油錢箱內有現金，遂以對
    人之生命、身體具有危險性之油壓破壞剪試圖破壞鎖頭而著
    手行竊，惟未能成功破壞鎖頭（香油錢箱鎖頭毀損部分未據
    告訴）而未遂。
六、案經告訴人謝依頻、潘翰傑訴由南投縣政府警察局埔里分局
    、告訴人陳至剛訴由臺北市政府警察局中山分局轉桃園市政
    府警察局八德分局報告臺灣南投地方檢察署檢察官偵查起訴
    。
    理  由
一、訊據被告鄒雲平就上揭犯罪事實均坦承不諱，如犯罪事實㈠
    部分，經證人即被害人謝依頻、證人謝峰祥於警詢中證述（
    參見投埔警偵0000000000卷第5至10頁）明確，並有監視錄
    影畫面翻拍照片7張及案發現場照片3張（見投埔警偵000000
    0000卷第20至24頁）在卷可參；如犯罪事實㈡部分，經證人
    即被害人潘翰傑於警詢中證述（參見投埔警偵0000000000卷
    第4至6頁）明確，並有案發現場照片5張、被告與被害人潘
    翰傑之LINE對話內容擷圖5張（見投埔警偵0000000000卷第1
    4至17頁）附卷為憑；如犯罪事實㈢部分，經證人即被害人
    梁棨鈞於警詢中（參見投埔警偵0000000000卷第4至8頁）證
    述明確，並有案發現場照片2張、案發時路口監視畫面翻拍
    照片12張、被告棄置腳踏車地點照片2張（見投埔警偵00000
    00000卷第18至24頁）附卷為佐；如犯罪事實㈣部分，經證
    人即告訴人陳至剛於警詢中證述（參見110偵1670卷第17至2
    0頁）明確，並有通聯調閱查詢單2份、三竹公司回復查詢資
    料電子郵件擷圖1張、內政部警政署反詐騙諮詢專線紀錄表1
    份、臺北市政府警察局中山分局長春路派出所受理詐騙帳戶
    通報警示簡便格式表2份、告訴人陳至剛匯款單據2份、上海
    商銀存摺封面影本1份（見110偵1670卷第14至16、21至25頁
    ）在卷為佐；如犯罪事實㈤部分，經證人即被害人吳文豪於
    警詢中證述（參見投埔警偵0000000000  卷第6至8頁）明確
    ，並有案發現場監視畫面翻拍照片4張及香油錢箱鎖頭照片2
    張（見投埔警偵0000000000卷第16至18頁）附卷可佐，是被
    告上開任意性自白均與事實相符，可以採信。本案事證明確
    ，被告上開犯行均堪以認定，應依法論科。
二、論罪科刑
　㈠核被告如犯罪事實㈠所為，係犯刑法第321條第1項第1款之侵
    入住宅竊盜罪；如犯罪事實㈡、㈢所為，均係犯刑法第320條
    第1項之竊盜罪；如犯罪事實㈣所為，係犯刑法第30條第1項
    、第339條第1項之幫助詐欺取財罪；如犯罪事實㈤所為，係
    犯刑法第321條第2項、第1項第3款之攜帶兇器竊盜未遂罪。
　㈡被告上揭犯行，犯意各別，行為互殊，應分論併罰。
　㈢被告於107年間因施用毒品案件，經本院以107年度埔簡字第1
    14號判決判處有期徒刑3月確定，於107年11月6日易科罰金
    執行完畢，有臺灣高等法院被告前案紀錄表在卷可參，被告
    於上揭徒刑執行完畢後，5 年以內故意再犯本案有期徒刑以
    上之各罪，均為累犯，且被告前案與本案均屬故意犯罪，足
    見被告對刑罰反應能力薄弱，倘加重其最低法定刑，核無司
    法院釋字第775號解釋所示之罪刑不相當情形，爰均依刑法
    第47條第1項規定加重其刑。
　㈣被告就犯罪事實㈣部分，係基於幫助詐欺取財之不確定故意
    ，參與構成要件以外之行為，為幫助犯，衡酌其犯罪情節較
    正犯為輕，爰依刑法第30條第2項規定，依正犯之刑減輕之
    ，並依法先加後減之。
　㈤被告已著手實行如犯罪事實㈤所示之竊盜犯行而不遂，為未
    遂犯，依刑法第25條第2項規定減輕其刑，並依法先加後減
    之。
　㈥爰審酌被告侵入住宅任意竊取他人屋內之物品，又擅自竊取
    友人家中、路旁他人之物品，侵害他人財產法益，法治觀念
    薄弱，又因缺錢花用，隨意將申設之行動電話門號販售予他
    人使用，便利詐欺集團取得並使用其門號以詐取他人財物，
    而躲避檢警追查，助長詐欺集團遂行詐欺犯行，所為均應予
    非難，斟酌其犯後坦承犯行，然僅被害人梁棨鈞尋回失竊之
    財物，有贓物領據1份（見投埔警偵0000000000號卷第12頁
    ）在卷可參，被告其餘竊得之物品均未返還或賠償予告訴人
    謝依頻、潘翰傑、被害人吳文豪，亦未賠償告訴人陳至剛遭
    詐欺之損害，兼衡被告自述國中畢業之智識程度，因手指受
    傷無法工作，目前無業，家庭經濟勉持，無需要扶養之親屬
    之生活狀況等一切情狀，分別量處如主文所示之刑，並就得
    易科罰金之罪諭知易科罰金之折算標準，暨就得易科罰金之
    罪定其應執行之刑，並諭知易科罰金之折算標準。
三、沒收
　㈠按犯罪所得，屬於犯罪行為人者，沒收之。前二項之沒收，
    於全部或一部不能沒收或不宜執行沒收時，追徵其價額。犯
    罪所得已實際合法發還被害人者，不予宣告沒收或追徵。刑
    法第38條之1 第1 項前段、第3 項、第5 項分別定有明文。
    次按供犯罪所用、犯罪預備之物或犯罪所生之物，屬於犯罪
    行為人者，得沒收之。宣告前二條之沒收或追徵，有過苛之
    虞、欠缺刑法上之重要性、犯罪所得價值低微，或為維持受
    宣告人生活條件之必要者，得不宣告或酌減之。刑法第38條
    第2 項前段、第38條之2 第2 項分別定有明文。
　㈡被告如犯罪事實㈠竊得之電視機1臺、存錢筒1個及現金500元
    ；如犯罪事實㈡竊得之手錶1只；如犯罪事實㈣因販售門號
    而獲得之報酬1,000元，均屬被告之犯罪所得，被告並未返
    還或賠償予被害人，爰依刑法第38條之1第1項前段、第3項
    規定宣告沒收，並於全部或一部不能沒收或不宜執行沒收時
    ，追徵其價額。至被告雖於審理中供稱電視機變賣得款約3,
    000元至4,000元，手錶變賣得款約4,000元至5,000元，然並
    無證據證明被告已變賣為如上之金錢，為貫澈被告不得保有
    任何犯罪所得之刑法沒收目的，仍應原物沒收，附此敘明。
　㈢被告如犯罪事實㈤使用之油壓剪1支，為供犯罪所用之物，然
    該油壓剪業經被告丟棄，斟酌油壓剪為日常生活易於取得之
    物，本身亦非專供犯罪使用，且價值非高，予以沒收並未能
    有效預防刑事犯罪，且增加執行程序之勞費，無刑法上之重
    要性，爰依刑法第38條之2第2項規定，不予宣告沒收或追徵
    。
　㈣被告如犯罪事實㈢竊得之腳踏車1臺，業由被害人梁棨鈞領回
    ，已如前述，爰依刑法第38條之1第1項前段、第5項規定，
    不予宣告沒收或追徵。
據上論斷，應依刑事訴訟法第273 條之1 第1 項、第299 條第1
項前段，判決如主文。
本案經檢察官簡汝珊提起公訴，檢察官黃淑美到庭執行職務。
中　　華　　民　　國　　111 　年　　1 　　月　　26　　日
　　　　　　　　　刑事第三庭  法　官  顏代容
以上正本與原本無異。
如不服本判決應於收受送達後20日內向本院提出上訴書狀，並應
敘述具體理由；其未敘述上訴理由者，應於上訴期間屆滿後20日
內向本院補提理由書（均須按他造當事人之人數附繕本）「切勿
逕送上級法院」。
告訴人或被害人如對於本判決不服者，應具備理由請求檢察官上
訴，其上訴期間之計算係以檢察官收受判決正本之日期為準。
                              書記官  藍建文
中　　華　　民　　國　　111 　年　　1 　　月　　27　　日
附錄論罪科刑法條全文：
中華民國刑法第320條
意圖為自己或第三人不法之所有，而竊取他人之動產者，為竊盜
罪，處5年以下有期徒刑、拘役或50萬元以下罰金。
意圖為自己或第三人不法之利益，而竊佔他人之不動產者，依前
項之規定處斷。
前二項之未遂犯罰之。
中華民國刑法第321條
犯前條第1項、第2項之罪而有下列情形之一者，處6月以上5年以
下有期徒刑，得併科50萬元以下罰金：
一、侵入住宅或有人居住之建築物、船艦或隱匿其內而犯之。
二、毀越門窗、牆垣或其他安全設備而犯之。
三、攜帶兇器而犯之。
四、結夥三人以上而犯之。
五、乘火災、水災或其他災害之際而犯之。
六、在車站、港埠、航空站或其他供水、陸、空公眾運輸之舟、
    車、航空機內而犯之。
前項之未遂犯罰之。
中華民國刑法第339條
（普通詐欺罪）
意圖為自己或第三人不法之所有，以詐術使人將本人或第三人之
物交付者，處5年以下有期徒刑、拘役或科或併科50萬元以下罰
金。
以前項方法得財產上不法之利益或使第三人得之者，亦同。
前二項之未遂犯罰之。